# 请问一个比较特殊合同资产坏账的追溯问题

提问人：luohongcheng 时间：2021-07-19 08:05:08
请教陈版，我们碰到一个比较特殊的合同资产相关的问题，麻烦指教一下，
公司曾以 2017 、 2018 、 2019 、 2020 年1-6月为报告期申报，并公开招股说明书， 2020 年 6 月时，一般观点均认为合同资产的坏账应计入信用减值损失科目，我司也是计入了信用减值损失，但是 2020 年底的时候财政部明确计入资产减值损失，那么 2021 年 6 月出具中报的时候，对于 2020 年1-6月的信用减值损失科目里面核算的合同资产坏账损失，需不需要追溯重分类至 2020 年可比期间的资产减值损失？并修改可比期间报表信用减值损失和资产减值损失的金额，涉及金额很小， 300 元人民币。
请陈版指点一下，谢谢陈版！

回答人：chenyiwei
需要追溯重分类至 2020 年可比期间的资产减值损失，并修改可比期间报表信用减值损失和资产减值损失的金额。虽然金额只有 300 元，但如果在“信用减值损失”中单列一个“合同资产减值损失”的明细还是太刺眼了。